臺灣苗栗地方法院刑事判決　　　　　　　　　　　　　九十二年度訴字第三八八號
　　公　訴　人　臺灣苗栗地方法院檢察署檢察官
　　被　　　告　甲○○
右列被告因違反毒品危害防制條例案件，經檢察官提起公訴（九十二年度毒偵字第七
八三號、九十二年度偵字第八三二號），經本院合議庭裁定適用簡式審判程序，判決
如左：
    主  文
甲○○連續施用第一級毒品，累犯，處有期徒刑拾月，扣案之第一級毒品（海洛因壹
包）淨重零點壹陸公克（包裝重零點貳陸公克）沒收銷燬之。又連續施用第二級毒品
，累犯，處有期徒刑陸月。應執行有期徒刑壹年貳月。扣案之第一級毒品（海洛因壹
包）淨重零點壹陸公克（包裝重零點貳陸公克）沒收銷燬之。
    事  實
一、甲○○前因違反麻醉藥品管理條例案件，經本院判處有期徒刑五月確定，於民國
    八十七年三月三日易科罰金執行完畢（構成累犯）。又因施用毒品案件，經本院
    先後二次裁定送觀察、勒戒後，均認無繼續施用毒品之傾向，先後經本院於八十
    八年三月十七日以八十七年度簡上字第五二號判決免刑；及臺灣苗栗地方法院檢
    察署檢察官於九十一年十月一日以九十一年度偵緝字一二一號、九十一年度毒偵
    字第六四二號為不起訴處分確定。詎甲○○仍不知悔改，基於概括之施用第一級
    、第二級毒品之概括犯意，自九十二年二月間某日起迄同年九月二十九日某時止
    ，在其住處（苗栗縣頭份鎮○○里○鄰○○路二八六之二號）及苗栗縣竹南鎮運
    動公園內等地，連續以香煙沾染海洛因後燃燒吸食之方式，違法施用第一級毒品
    海洛因；或以吸食器供燃燒安非他命後吸食白煙之方式，違法施用第二級毒品安
    非他命各多次。嗣經苗栗縣警察局竹南分局竹南派出所警員於九十二年二月十二
    日十五時三十七分許，因另案至案外人張志皇住處（苗栗縣頭份鎮民族里富貴新
    村四十六號）執行搜索時，查獲甲○○與張志皇共處一室，經依法採集甲○○尿
    液送驗後，呈有嗎啡及安非他命之陽性反應；迄同年九月三十日十一時三十分許
    ，又經苗栗縣警察局刑警隊員警，在苗栗縣頭份鎮○○○路一四二巷九號逮捕通
    緝犯黃耀慶時，查獲甲○○與黃耀慶共處一室，並於甲○○衣服口袋內，扣得第
    一級毒品海洛因一包（警秤毛重約０、四公克，嗣經法務部調查局鑑定為海洛因
    淨重０．一六公克、包裝重０．二六公克），經依法採集其尿液送驗，仍呈嗎啡
    及安非他命之陽性反應，始揭上情。
二、案經苗栗縣警察局竹南分局及苗栗縣警察局報告臺灣苗栗地方法院檢察署檢察官
    偵查起訴。
    理  由
一、右開事實，業經被告甲○○於本院審理中自白不諱，而被告於九十二年二月十二
    日、同年九月三十日先後二次經警採集尿液送驗結果，均呈嗎啡及安非他命陽性
    反應一節，有國防部憲兵司令部刑事鑑識中心九十二九月十三日宇鑑字第一二七
    一四號鑑驗通知書、中山醫學大學附設醫院藥物濫用檢測中心九十二年十一月十
    四日篩檢報告書等各一紙附卷可稽；又被告於九十二年九月三十日經苗栗縣警察
    局刑警隊查獲時，於其衣服口袋內扣得之毒品一包，嗣經送請法務部調查局鑑定
    結果，其海洛因淨重為０．一六公克、包裝重０．二六公克等情，復有法務部調
    查局九十二年十一月二十八日調科壹字第九九００００七五二號鑑定通知書一紙
    在卷可佐，堪證被告上開審理中之自白與事實相符。又被告前因施用毒品案件，
    先後經送觀察、勒戒後，均認無繼續施用毒品之傾向，並先經本院為免刑判決確
    定後，又經臺灣苗栗地方法院檢察署檢察官為不起訴處分確定一節，亦有上開判
    決及不起訴處分書等附卷足憑，是被告三犯施用毒品犯行，事證明確，洵堪認定
    。
二、核被告所為，係犯毒品危害防制條例第十條第一項、第二項之施用第一級毒品海
    洛因及施用第二級毒品安非他命罪。被告於施用第一、二級毒品前之多次持有毒
    品行為，均為其後之多次施用行為所吸收，均不另論罪。被告先後多次施用第一
    級及第二級毒品，時間緊接，方法相同，顯均係基於概括犯意反覆為之，均為連
    續犯，應依刑法第五十六條之規定，均以一罪論並各加重其刑。所犯連續施用海
    洛因及連續施用安非他命二罪間，其犯意各別，罪名不同，應予分論併罰。又被
    告曾因違反麻醉藥品管理條例案件，經本院判處有期徒刑五月確定，於八十七年
    三月三日易科罰金執行完畢，有臺灣高等法院被告全國前案紀錄表在卷可參，其
    於五年內再犯本件有期徒刑以上之罪，為累犯，應依刑法第四十七條規定，均遞
    加重其刑。爰審酌被告迭經本院為免刑判決及臺灣苗栗地方法院檢察署檢察官之
    不起訴處分，仍不知悔改，一再施用毒品，惡性非淺，惟所犯係自殘行為，所生
    之危害不大，犯罪後於審理中已坦承犯行等一切情狀，分別量處如主文所示之刑
    ，並定其應執行之刑，以示懲儆。扣案之第一級毒品海洛因（淨重０．一六公克
    、包裝重０．二六公克），為毒品危害防制條例第二條第一項第一款所示之毒品
    ，應依同條例第十八條前段沒收銷燬之（包裝袋與第一級毒品海洛因無從分離，
    併宣告沒收銷燬之）。
據上論斷，應依刑事訴訟法第二百七十三條之一第一項、第二百九十九條第一項前段
，毒品危害防制條例第十條第一項、第二項、第十八條前段，刑法第十一條、第五十
六條、第四十七條、第五十一條第五款，判決如主文。
本案經檢察官廖啟村到庭執行職務。
中　　　華　　　民　　　國　　九十三　　年　　　一　　　月　　　六　　　日
                                     臺灣苗栗地方法院刑事第二庭
                                         法  官  楊  台  清
右正本證明與原本無異。
如不服本判決，應於送達後十日內向本院提出上訴狀(須附繕本)，上訴於臺灣高等
法院臺中分院。
                                         書記官  李  達  成
中　　　華　　　民　　　國　　九十三　　年　　　一　　　月　　　六　　　日
附錄論罪科刑法條
毒品危害防制條例第十條
  施用第一級毒品者，處六月以上五年以下有期徒刑。
  施用第二級毒品者，處三年以下有期徒刑。
